# 陈版收购51%股权达到控制后，后又对剩余股权实施全面要约收购

提问人：sunzbshiye 时间：2017-01-11 10:07:15
请教陈版，
此操作会计处理对于商誉的确认按照第一次收购，第二次视为购买少数股权。还是将两次行为视为一次交易，全额确认商誉？
谢谢！

回答人：chenyiwei
请参考《瑞华研究 2010 ～ 2016 汇编》之“问题3-2-48（如何区分一项收购少数股权的交易与企业合并是否存在关联，因而应当作为一个整体进行会计处理）”。